【裁判字號】    89,易,903
【裁判日期】    890510
【裁判案由】    竊盜
【裁判全文】
臺灣臺中地方法院刑事判決                          八十九年度易字第九Ｏ三號
    公  訴  人  臺灣臺中地方法院檢察署檢察官
    被      告  丙○○
右列被告因竊盜案件，經檢察官提起公訴（八十八年度偵字第二三ＯＯ六號），本院
判決如左：
    主      文
丙○○共同連續竊盜，累犯，處有期徒刑貳年陸月。應於刑之執行前令入勞動場所強
制工作年。
扣案之無線電手機壹組及偽造之「ＷＪ─四五九」號車牌貳面，均沒收。
    事      實
一、丙○○曾於民國七十七年間因贓物案件，經臺灣高雄地方法院判處有期徒刑六月
    ，緩刑三年確定，又於七十八年間因贓物案件，經臺灣屏東地方法院判處有期徒
    刑十月確定，於七十九年十二月二十五日執行完畢，復於八十五年間因贓物案件
    ，經臺灣高等法院高雄分院判處有期徒刑四月確定，於八十六年四月二十二日執
    行完畢，猶不知悔改，竟於八十八年六月間，與張世敏共同基於犯意之聯絡，由
    丙○○以新台幣（下同）四萬元之代價，委託張世敏偽造「ＷＪ─四五九」號車
    牌二面，以供日後犯罪使用，張世敏並於八十八年八月間在屏東市○○路附近交
    付前開車牌給丙○○，足以生損害於公路監理單位對於車籍管理之正確性。丙○○為遂其竊取挖土機之計劃，乃意圖為自己不法之所有，並基於概括之犯意，先
    於八十八年九月間，在台中市○○○路靠近沙鹿附近，因見乙○○鐵材有限公司
    所有車牌號碼ＱＫ─六四五號營業用大貨車（於八十八年七月十五日凌晨五時許
    在台北縣泰山鄉○里路六號前失竊）之車門未鎖且鑰匙未取下之際，乃將之竊取
    改裝為拖板車，並懸掛行使前開偽造之「ＷＪ─四五九」號車牌，以避警方之查
    緝。八十八年十一月間，丙○○在屏東市○○街三號向何明撰（另案由公訴人起
    訴）提議至台中縣、市地區行竊挖土機，二人決定後，丙○○乃先將前開懸掛偽
    造「ＷＪ─四五九」號車牌之拖板車開往台中市○○○○道附近停放，丙○○與
    何明撰於八十八年十一月十八日，即共同基於為自己不法所有之犯意聯絡，由何
    明撰駕駛不知情之鄭祈法所有車號Ｄ六─七六Ｏ一號吉普車搭載丙○○北上尋找
    作案目標，嗣於八十八年十一月十九日中午，丙○○、何明撰在台中縣台中港梧
    棲大排以北、臨港路以西之施工處，物色甲○○所有之型號ＰＣ二一Ｏ─六、編
    號三ＯＯ七一之挖土機，隨即於當晚八時許，丙○○與何明撰分別駕駛上開拖板
    車、吉普車，共同前往上址竊取挖土機，由何明撰踩拖板車之煞車穩住板車，丙○○以自備鑰匙發動挖土機開上拖板車，得手後，甫行駛一公里許，丙○○因形
    跡可疑為警攔檢而查獲，並扣得何明撰所有供犯罪所用之無線電手機一組、丙○○所有因犯罪所得之「ＷＪ─四五九號」車牌二面，何明撰見事跡敗露，隨即駕
    駛吉普車逃逸。
二、案經台中港務警察所移送臺灣台中地方法院檢察署檢察官偵查起訴。
    理      由
一、訊據被告丙○○對於右揭事實坦承不諱，核與被害人乙○○、甲○○於警訊時指
    訴之情節相符，且據共犯何明撰於警訊及偵查中供述明確，並有臨檢紀錄表一份
    、贓物認領保管收據二份、照片十二張、車輛竊盜及車牌失竊資料個別查詢表─
    查詢車輛認可資料一份附於偵查卷可稽，復有扣案之無線電對講機一台及偽造之
    「ＷＪ─四五九」號車牌二面可資佐證。查被告竊取大貨車及挖土機各一台，顯
    有為自己不法所有之意圖；又被告偽造「ＷＪ─四五九」號車牌，已足以生損害
    於公路監理單位對於車籍管理之正確性，被告之自白核與事實相符，事證明確，
    其犯行洵堪認定。
二、汽車牌照為公路監理機關所發給，固具有公文書性質，惟依道路交通安全規則第
    十二條規定，汽車牌照僅為行車之許可憑證，自屬於刑法第二百十二條所列特許
    證之一種（最高法院六十三年台上字第一五五Ｏ號判例參照）。核被告所為，係
    犯刑法第三百二十條第一項之竊盜罪、第二百十六條、第二百十二條之行使偽造
    特許證罪。被告就偽造車牌犯行，與張世敏間有犯意聯絡及行為分擔；另就竊取
    甲○○所有挖土機犯行，與何明撰間有犯意聯絡及行為分擔，應分別論以共同正
    犯。被告先後二次竊盜犯行，時間緊接，犯罪構成要件相同，顯係基於概括之犯
    意反覆為之，為連續犯，應依刑法第五十六條之規定論以一罪，並依法加重其刑
    。被告偽造特許證之低度行為，為其行使偽造特許證之高度行為所吸收，不另論
    罪。所犯連續竊盜罪及行使偽造特許證罪間，有方法、結果之牽連關係，為牽連
    犯，應依刑法第五十五條之規定從一重之連續竊盜罪處斷。查被告曾於八十五年
    間因贓物案件，經臺灣高等法院高雄分院判處有期徒刑四月確定，於八十六年四
    月二十二日執行完畢，此有臺灣台中地方法院檢察署刑案資料查註紀錄表及臺灣
    高等法院被告全國前案紀錄表各一份在卷可稽，其於前案執行完畢後，五年內再
    犯本件有期徒刑以上之罪，係屬累犯，應依刑法第四十七條規定加重其刑。爰審
    酌被告犯罪之動機、目的、手段、其品性及智識程度、所竊取車號ＱＫ－六四五
    號貨車之價值約一百五十萬元，挖土機之價值約一百八十萬元，此分別據被害人
    乙○○、甲○○於警訊時指訴明確，及其犯罪後之態度等一切情狀，量處如主文
    所示之刑。查被告曾於七十七年間因贓物（大貨車）案件，經臺灣高雄地方法院
    判處有期徒刑六月，緩刑三年確定，又於七十八年間因贓物（大貨車）案件，經
    臺灣屏東地方法院判處有期徒刑十月確定，於七十九年十二月二十五日執行完畢
    ，復於八十五年間因贓物（挖土機）案件，經臺灣高等法院高雄分院判處有期徒
    刑四月確定，於八十六年四月二十二日執行完畢，此有臺灣台中地方法院檢察署
    刑案資料查註紀錄表及臺灣高等法院被告全國前案紀錄表在卷可按，亦有上開案
    件之起訴書三份附於偵查卷可參，顯然被告具有竊盜或故買屬贓物之大貨車及挖
    土機之犯罪習慣，其品性惡劣，僅藉刑之執行實不足以徹底根絕其惡性，爰依竊
    盜犯贓物犯保安處分條例第三條第一項第一款、第五條第一項前段之規定，諭知
    被告應於刑之執行前令入勞動場所強制工作三年，以資矯正。扣案之無線電手機
    一組，係何明撰所有交付給被告供共同犯罪所用之物，此據被告於警訊時供述明
    確，應依刑法第三十八條第一項第二款之規定宣告沒收，另偽造之「ＷＪ－四五
    九」號車牌二面為被告所有因犯罪所得之物，爰依刑法第三十八條第一項第三款
    之規定沒收之。至扣案之行電動話一支、接電線三條、行車執照一張、鑰匙十一
    把又五串（扣押物品清單編號五、六），被告否認係用以竊盜；另鑰匙三支（扣
    押物品清單編號七），雖係被告竊取車號ＱＫ－六四五號大貨車所用之物，惟被
    告供稱係掛在該大貨車上，非其所有，以上之物並無積極之證據係被告或共犯何
    明撰所有供共同犯罪所用之物；另扣案之面額七萬一千五百元之支票一張及現金
    六千元，亦乏積極之證據足以證明係被告因犯罪所得之物，均不予沒收，附此敘
    明。
據上論斷，應依刑事訴訟法第二百九十九條第一項前段、刑法第二十八條、第五十六
條、第三百二十條第一項、第二百十六條、第二百十二條、第五十五條、第四十七條
、第三十八條第一項第二款、第三款、竊盜犯贓物犯保安處分條例第三條第一項第一
款、第五條第一項前段、罰金罰鍰提高標準條例第一條前段，判決如主文。
本案經檢察官葉芳如到庭執行職務。
中      華      民      國      八十九      年      五    月      十    日
                                      臺灣臺中地方法院刑事第七庭
                                          法  官  簡  源  希
右正本證明與原本無異。
如不服本判決，應於判決送達後十日內向本院提出上訴狀，上訴於臺灣高等法院臺中
分院( 須附繕本 )。
                                          書記官
中      華      民      國      八十九      年      五    月      十    日
附錄論罪科刑法條：
刑法第二百十二條：偽造、變造護照、旅券、免許證、特許證及關於品行、能力服務
                  或其他相類之證書、介紹書，足以生損害於公眾或他人者，處一
                  年以下有期徒刑、拘役或三百元以下罰金。
刑法第二百十六條：行使第二百十條至第二百十五條之文書者，依偽造、變造文書或
                  登載不實事項或使登載不實事項之規定處斷。
刑法第三百二十條：意圖為自己或第三人不法之所有，而竊取他人之動產者，為竊盜
                  罪，處五年以下有期徒刑、拘役或五百元以下罰金。


司法院資訊處製作；財團法人民間司法改革基金會備份。
